# Angelo Valenzuela González

# Ingeniero de Soporte de Aplicación

Email a\_valenzuela@gdsol.uta.cl

**Dirección** General Prieto 1305, dpto 805 - A,

Ciudadanía Chile

Teléfono +569 9033 5310

LinkedIn https://www.linkedin.com/in/valenzuel

GitHub https://github.com/spicke23/



Formación de Ingeniero (E) en Computación e Informática, con más de 11 años de experiencia y dominio en diversas materias de las TI, principalmente en la administración de Sistemas y Plataformas productivas de alta disponibilidad.

Posee conocimiento en desarrollo web y su ciclo de vida, puede definirse como Ingeniero completo (desarrollo + Soporte de Infraestructura).

De buen dominio comunacional capaz de establecer relaciones de confianza interpersonales, de rápida y fácil adaptación a la metodología de trabajo, detallista y perseverante. Destaca por la buena calidad de su trabajo, el respeto a sus superiores, su lealtad y honorabilidad. También cuenta con la capacidad de trabajo en equipo o individual, según necesidad.

# **Experiencia laboral**

2022-06 - 2022-08

# Administrador de Roles y Perfilamiento de usuarios

Stefanini S.A., Santiago

En Stefanini realicé labores como consultor externo en Kyndryl - Santander, donde la participé en la célula GIA, donde la principal labor realizada fue la Gestión de Accesos, la cual consistía en:

- · Creación y eliminación de usuarios aplicativos a la plataforma Dimensions y Autocompara.
- Creación y eliminación de usuarios en Bases de Datos Oracle, MySQL, MS-SQL (Rol de DBA).
- Creación de usuarios FTP y SFTP ambientes Linux y Windows.
- Otorgamiento de accesos a usuarios aplicativos para labores del área de desarrollo y DevOps.

2013-08 - 2022-04

## Ingeniero de Soporte de Plataformas TI

## Falabella Tecnología Corporativa, Santiago

- Realización de acciones para mantener la continuidad operacional de sistemas y aplicaciones en ambientes productivos administrando contenedores de aplicación Tomcat/Jboss/WebLogic y servidores web Apache/OHS.
- Actualización y renovación de certificados de aplicativos en contenedores productivos (SSL, JKS, JS, cacerts, etc).
- Gestionar permisos y privilegios de usuarios para administrar diversos ambientes mediante herramienta de traspaso SVN.
- Resolusión de ticket Plataforma Remedy.
- Participación en pruebas de continuidad/DRP que se realicen y velar por mantener los ambientes homologados a nivel de Sistema Operativo.
- Implementación de soluciones en conjunto con las demás áreas de la gerencia.
- Atención de forma efectiva los distintos requerimientos de Auditoria y Seguridad para mantener protegida la plataforma
  Unix/Linux
- Gestionar y solucionar requerimientos de complejidad media, alta y crítica con diferentes áreas de TI.
- Herramientas utilizadas:
  - o Control de Versiones (SVN, Jenkins)
  - o Jira / Remedy / Confluence
  - Graffana / Splunk / Nagios / Thruk Monitoring
  - Bash scripting / Perl

2013-05 - 2013-06

# **Programador web**

# Softtek SA, Santiago

- Desarrollar Sistema Web para Administración de Cuentas de Usuarios, a través de Servidores LDAP, Active Directory e IPA para cliente Previred.
- Sentencias SQL para la recopilación de datos en ejecución del sistema.
- · Herramientas utilizadas:
  - HTML/CSS, JavaScript/Ajax, PHP5
  - o SQL Server 2008
  - o Servidores IPA, Active Directory y LDAP
  - o Desarrollo en ambiente Windows y Linux (Fedora)

## 2012-12 - 2013-02

# Programador web

## EcomSur SA, Santiago

- Desarrollo y mantenimiento evolutivo de aplicación web para clientes internos y externos de la empresa, orientado principalmente al comercio electrónico (E-Commerce).
- Creación de sentencias SQL (CRUD) para las cuentas de usuarios enrolados a la plataforma.
- · Herramientas utilizadas:
  - HTML/CSS, JavaScript/Ajax, PHP5
  - Base de datos MySQL
  - OS-Commerce
  - o Desarrollo en ambiente Windows

## 2012-07 - 2012-10

# Programador analista

# 1Bit Ltda, Santiago

- Desarrollar Sistemas web para clientes externos a la empresa, orientados a diversas áreas.
- Implementación de sentencias SQL prestablecidas en el ERP para el modelo ajustado al diseño del cliente.
- · Herramientas utilizadas:
  - HTML/CSS, JavaScript/Ajax, PHP5 (MVC-POO)
  - MySQL / MySQL-Workbench
  - o Desarrollo en ambiente Linux (Ubuntu)

#### 2011-11 - 2012-02

# Ingeniero de software

# Adexus SA, Santiago

- Mantener sistemas y desarrollar rutinas en lenguaje C/C++ (ANSCI), ProC, procesos BATCH con base de datos NoSQL (Tandem)
- · Herramientas utilizadas:
  - Base de Datos Tandem (No-SQL)
  - o Desarrollo en ambiente Windows

#### 2011-06 - 2011-09

# Programador web

## Universidad de Tarapacá, Arica

- Desarrollar Sistema Web para la Dirección de Asuntos Estudiantiles (DAE), específicamente el Departamento de Asistencia Social.
- Creación de modelo de Base de datos y sentencias SQL a utilizar en la ejecución del sistema.
- Herramientas utilizadas
  - HTML, JavaScript/Ajax, PHP5 (MVC-POO)
  - o Base de datos Oracle 9i
  - o Desarrollo en ambiente Windows

# **Educación**

#### 2003-03 - 2010-12

# Informática, Ingeniero (E) en Computación e Informática

Universidad de Tarapacá, Arica

# 1998-03 - 2002-12

## Bachillerato, Bachillerato en Cs. de la Ingeniería

Universidad de Tarapacá, Arica

## **Habilidades**

Linux

Bootstrap

HTML

CSS

JavaScript

Python

Django

SQL

MySQL PostgreSQL **Bash Scripting** SVN GitHub Jenkins Apache Tomcat Jboss OHS WebLogic Confluence Remedy Jira Orientación al cumplimiento de objetivos Facilidad de adaptación Buenas aptitudes comunicativas y de escucha activa

## **Cursos**

2010-03

2021-11 Adalid Chie - BootCamp Full Stack Python

Academia de Ingles, Universidad de Tarapacá - Key English Test (B1 Preliminary)

# Referencias

Joaquin Mondaca (jmondaca@falabella.cl - +56 9 6845 0570)

Jefe Área Soporte Web, Falabella Tecnología Corporativa

Alexander Appelt (appelt@1bit.cl - +56 9 9643 1487)

Gerente General, 1Bit